【裁判字號】    92,訴,130
【裁判日期】    921105
【裁判案由】    違反毒品危害防制條例
【裁判全文】
臺灣花蓮地方法院刑事判決                          九十二年度訴字第一三號
    公  訴  人  臺灣花蓮地方法院檢察署檢察官
    被      告  乙○○
右列被告因違反毒品危害防制條例案件，經檢察官提起公訴（九十二年度毒偵字第二
０五號），及移
簡式審判程序審理後，判決如左：
    主  文
乙○○連續施用第一級毒品，累犯，處有期徒刑捌月，扣案的海洛因貳小包（淨重共
計零點壹伍公克），沒收銷燬之，注射器貳支、吸管壹支、殘渣袋壹個，沒收之；又
連續施用第二級毒品，累犯，處有期徒刑肆月；應執行有期徒刑拾月，扣案的海洛因
貳小包（淨重共計零點壹伍公克），沒收銷燬之，注射針筒貳支、吸管壹支、殘渣袋
壹個，沒收之。
    事  實
一、乙○○曾因傷害案件，經本院以八十八年度訴字第一三六號判處有期徒刑四月確
    定後，於民國八十九年十月六日執行完畢。另乙○○因為施用毒品案件，經送觀
    察、勒戒及強制戒治期滿後，由檢察官於民國九十一年十一月二十一日以九十一
    年度戒毒偵字第二十三號不起訴處分確定。乙○○竟又分別基於施用第一級、第
    二級毒品的概括犯意，自九十二年三月初的某日起至同年三月二十一日止，連續
    在花蓮縣花蓮市○○○街二九六號二樓之二住處施用第一級海洛因、第二級毒品
    安非他命多次，為警於九十二年三月二十三日零時三十分許，在花蓮市○○○路
    八十三號前查獲，並扣得第一級毒品海洛因二小包（淨重共計零點一五公克）、
    施用海洛因之注射器二支、吸管一支、殘渣袋一個等物，本院並據此以九十二年
    度毒聲字第二六四號裁定令乙○○入戒治處所強制戒治一年。
二、案經花蓮縣警察局花蓮分局報告台灣花蓮地方法院檢察署檢察官偵查起訴及移送
    併案審理。
    理  由
一、本案被告乙○○在審理中對於在右述的時間、地點，分別連續施用第一級毒品海
    洛因及第二級毒品安非他命的犯罪事實，都已經坦白承認，而且被告於查獲後所
    排放的尿液經送請檢驗的結果，呈嗎啡及安非他命陽性反應，有列管毒品人口尿
    液檢體採集送驗記錄表二紙、花蓮縣衛生局煙毒尿液檢驗成績書一紙、慈濟大學
    濫用藥物檢驗中心檢驗總表二紙、複驗檢驗結果表二紙附在卷內可供參考，又扣
    案的白粉二小包淨重共計零點一五公克，均含第一級毒品海洛因成分的事實，也
    有法務部調查局九十二年四月十一日調科壹字第二八００００四二一號鑑定通知
    書紙附卷可查，此外，並有海洛因二小包、施用海洛因的注射器二支、吸管一支
    、殘渣袋一個等物扣案，足以佐證被告自白的真實性。而被告先前因為施用毒品
    案件，經過觀察、勒戒及強制戒治期滿後，經檢察官為不起訴處分確定，又在五
    年之內，再犯本件施用毒品犯行，而經本院以九十二年度毒聲字第二六四號裁定
    強制戒治的事實，有附在卷內的不起訴處分書、台灣花蓮地方法院檢察署刑案資
    料查註記錄表以及台灣高等法院被告全國前案紀錄表各一份可供參酌，本件事證
    明確，被告於五年之內再犯施用毒品的行為可以認定。
二、被告乙○○的行為所觸犯的罪名是：毒品危害防制條例第十條第一項的施用第一
    級毒品罪及同條第二項的施用第二級毒品罪。被告持有第一級毒品海洛因係為供
    施用，為施用毒品的犯行所吸收，不另論處，被告先後多次施用第一級毒品的犯
    罪行為，犯罪時間接近，觸犯的是構成犯罪要件相同的罪名，顯然是基於概括的
    犯意所為，為連續犯；而被告先後多次施用第二級毒品的犯罪行為，同樣也是犯
    罪時間接近，觸犯構成要件相同的罪名，顯然是基於概括犯意所為，亦屬於連續
    犯，二罪均應依刑法第五十六條規定，加重其刑度。至被告所犯的施用第一級毒
    品與施用第二級毒品二罪間，犯意各別，罪名也不同，應該要分論併罰。又被告
    曾因傷害案件，經本院以八十八年度訴字第一三六號判處有期徒刑四月確定後，
    於八十九年十月六日執行完畢的事實，有前述台灣高等法院被告全國前案紀錄表
    在卷可查，被告在五年之內再犯本件有期徒刑以上的罪名，為累犯，依刑法第四
    十七條的規定，應加重其刑度。本院在審酌被告犯罪的動機、目的，之前已經有
    多次施用毒品的犯罪紀錄，並且經過觀察、勒戒及強制戒治之後，還是沒能戒掉
    屬於自殘行為的吸毒惡習，以及被告犯罪後坦承犯行，態度良好等一切情狀之後
    ，分別量處如主文所記載的刑罰，並且依法定被告的應執行刑。
三、扣案的海洛因二小包（淨重共計零點一五公克）是第一級毒品，應該依毒品危害
    防制條例第十八條第一項前段規定，宣告沒收銷燬之，注射器二支、吸管一支、
    殘渣袋一個，是被告所有供施用第一級毒品海洛因所用之工具，業據其陳明在卷
    ，均應依刑法第三十八條第一項第二款規定宣告沒收。
據上論斷，應依刑事訴訟法第二百九十九條第一項前段、第二百七十三條之一第一項
，毒品危害防制條例第十條第一項、第二項、第十八條第一項前段，刑法第十一條前
段、第五十六條、第四十七條、第五十一條第五款、第三十八條第一項第二款，判決
如主文。
本案經檢察官甲○○到庭執行職務。
中      華      民      國    九十二    年      十一      月     五     日
                              臺灣花蓮地方法院刑事庭
                                  法  官  陳  雅  敏
右正本證明與原本無異。
如對本判決不服，應於送達後十日內，向本院提出上訴狀。（應抄附繕本）
                                  法院書記官
中      華      民      國    九十二    年      十一      月     五     日
附錄本判決論罪之法律條文：
毒品危害防治條例第十條第一項、第二項：
施用第一級毒品者，處六月以上五年以下有期徒刑。
施用第二級毒品者，處三年以下有期徒刑。
毒品危害防制條例第十八條第一項前段：
查獲之毒品及專供製造或施用毒品之器具，不問屬於犯人與否，均沒收銷燬之。但合
於醫藥或研究之用者，得不予銷燬。


司法院資訊處製作；財團法人民間司法改革基金會備份。
